臺灣士林地方法院民事裁定
111年度消債更字第4號
債  務  人  張語容（原名：張雋辰）
代  理  人  戴嘉志律師(法扶律師)
上列債務人聲請更生事件，本院裁定如下：
    主  文
張語容（原名：張雋辰）自中華民國一百一十一年八月十九日十
七時起開始更生程序。
命司法事務官進行本件更生程序。
    理  由
一、按債務人不能清償債務或有不能清償之虞，且無擔保或無優
    先權之本金及利息債務總額未逾新臺幣（下同）1,200萬元
    者，於法院裁定開始清算程序或宣告破產前，得向法院聲請
    更生；法院開始更生程序之裁定，應載明其年、月、日、時
    ，並即時發生效力；法院裁定開始更生程序後，得命司法事
    務官進行更生程序；必要時，得選任律師、會計師或其他適
    當之自然人或法人一人為監督人，觀諸消費者債務清理條例
    （下稱消債條例）第3條、第42條第1項、第45條第1項、第1
    6條分別定有明文。
二、聲請意旨略以：伊有不能清償債務情事，前已向本院聲請與
    最大債權金融機構調解，惟調解不成立。又伊無擔保或無優
    先權之本金及利息債務總額未逾1,200萬元，且未經法院裁
    定開始清算程序或宣告破產，爰依法聲請更生等語。
三、經查，債務人所主張之上開事實，業據提出財團法人金融聯
    合徵信中心當事人綜合信用報告之前置協商專用債權人清冊
    【見本院110年度司消債調字第341號卷（下稱消債調卷）第
    8至10頁】、民國108、109年度綜合所得稅各類所得資料清
    單及全國財產稅總歸戶財產查詢清單（見消債調卷第11、12
    頁及其背面）、勞動部勞工保險局個人網路申報及查詢作業
    表（見消債調卷第13頁）、調解不成立證明書（見消債調卷
    第38頁）、債務人全戶戶籍謄本（見本院卷第45頁）、投資
    人於清算交割銀行未開戶明細表（見本院卷第49頁）、投資
    人於各專戶無資料明細表（見本院卷第50頁）、集保戶往來
    參加人明細資料表（見本院卷第51頁）、中華民國人壽保險
    商業同業公會保險業通報作業資訊系統資料查詢結果表（見
    本院卷第52、53頁）、銀行帳戶交易明細及存摺明細（見本
    院卷第58至64、67至74頁）等為憑，堪信為真實。參酌債務
    人現年28歲（見本院卷第45頁），目前任職於王德興茶業股
    份有限公司，每月實領薪資約3萬3,039元（見本院卷第65、
    66頁），尚須扶養1名未成年子女，名下固有國泰人壽保險
    股份有限公司保單解約金1萬7,430元（見本院卷第84頁），
    惟依其債權人陳報債務人之債務總額已達108萬8,023元（計
    算式：23萬6,737元＋54萬8,440元＋30萬2,846元＝108萬8,023
    元，見消債調卷第27、29、33頁）觀之，足認債務人之財產
    、勞力、信用確不能清償全部債務。此外，復查無消債條例
    第6條第3項、第8條或第46條各款所定駁回更生聲請之事由
    ，是債務人聲請更生，應屬有據，爰依首揭規定，裁定其應
    予開始更生程序，並命司法事務官進行本件更生程序。
四、爰裁定如主文。
中　　華　　民　　國　　111 　年　　 8　　月　　19　　日
                  民事第一庭  法  官  黃筠雅
以上正本係照原本作成。
本件裁定不得抗告。
中　　華　　民　　國　　111 　年　　8 　　月　　22　　日
                              書記官  陳芝箖